臺灣臺南地方法院民事判決
110年度訴字第1046號
原      告  黃育德  
            陳惠玲  


共      同
訴訟代理人  曾彥鈞律師
            蘇敬宇律師
            蘇明道律師
被      告  環國建設開發有限公司


法定代理人  王儷娟  
被      告  泰嵿霖建設開發有限公司

法定代理人
兼  上一人
訴訟代理人  陳國雄  
上列當事人間請求交付所有權狀事件，經本院於民國111年8月4
日言詞辯論終結，判決如下：
     主      文
被告環國建設開發有限公司應將如附表一編號1所示土地之所有
權狀交付原告黃育德，並將如附表二編號1所示土地之所有權狀
交付原告陳惠玲。
被告泰嶺霖建設開發有限公司應將如附表一編號2所示房屋之所
有權狀、門禁磁卡鑰匙、柵欄機遙控器、e-tag貼片（車道感應
卡）交付原告黃育德，並將如附表二編號2所示房屋之所有權狀
、門禁磁卡鑰匙、柵欄機遙控器、e-tag貼片（車道感應卡）交
付原告陳惠玲。
訴訟費用由被告負擔。
     事實及理由
一、原告起訴主張：原告黃育德於民國107年8月11日分別向被告
    環國建設開發有限公司（下稱環國公司）、泰嶺霖建設開發
    有限公司（下稱泰嶺霖公司）購買如附表一編號1、2所示之
    土地及房屋（編號6樓A1，以下分別稱附表一編號1土地、編
    號2房屋，並合稱系爭6樓之2房地），原告陳惠玲於107年9
    月7日分別向被告環國公司、泰嶺霖公司購買如附表二編號1
    、2所示之土地及房屋（編號5樓B2，以下分別稱附表二編號
    1土地、編號2房屋，並合稱系爭5樓之3房地，及與系爭6樓
    之2房地合稱系爭房地），並分別於購買系爭房地之同日簽
    訂房屋、土地買賣契約書。嗣被告分別於110年4月22日、同
    年5月11日將系爭5樓之3、6樓之2房地辦理所有權移轉登記
    與原告陳惠玲、黃育德，原告亦依房屋、土地買賣契約書之
    約定，按期繳納系爭房地之價金完畢，原告既已依債之本旨
    給付買賣價金，被告自應將系爭房地之所有權狀、門禁磁卡
    鑰匙、柵欄機遙控器、e-tag貼片（車道感應卡）交付原告
    ，惟被告迄未交付，經原告發函催討後仍置若罔聞。為此，
    依民法第348條規定提起本訴，請求被告交付上開物品等語
    。並聲明：㈠被告環國公司應將附表一編號1土地之所有權狀
    交付原告黃育德。被告泰嵿霖公司應將附表一編號2房屋之
    所有權狀、門禁磁卡鑰匙、柵欄機遙控器、e-tag貼片（車
    道感應卡）交付原告黃育德。㈡被告環國公司應將附表二編
    號1土地之所有權狀交付原告陳惠玲。被告泰嵿霖公司應將
    附表二編號2房屋之所有權狀、門禁磁卡鑰匙、柵欄機遙控
    器、e-tag貼片（車道感應卡）交付原告陳惠玲。
二、被告答辯：
　㈠系爭房地之土地及房屋，本分別為被告環國公司、泰嶺霖公
    司所有，原告黃育德於107年8月11日與被告環國公司、泰嶺
    霖公司分別簽定系爭6樓之2房地之土地、房屋買賣契約書，
    約定原告黃育德應給付土地簽約金新臺幣（下同）32萬元、
    房屋簽約金22萬元、房屋開工款25萬元；原告陳惠玲則於10
    7年9月7日與被告環國公司、泰嶺霖公司分別簽定系爭5樓之
    3房地之土地、房屋買賣契約書，約定原告陳惠玲應給付土
    地簽約金32萬元、房屋簽約金22萬元、房屋開工款25萬元。
    原告黃育德雖曾提出47萬元（包含107年8月11日房屋簽約金
    22萬元、107年11月21日房屋開工款25萬元）、原告陳惠玲
    雖曾提出39萬元（包含107年9月7日土地簽約金之一部分14
    萬元、107年11月26日房屋開工款25萬元），然其等提出之
    上開給付，不足以完全清償應付之土地、房屋簽約金，目前
    仍分別積欠32萬元（原告黃育德之土地簽約金）、40萬元（
    原告陳惠玲之土地簽約金32萬元及房屋簽約金8萬元）。
　㈡原告陳惠玲、黃育德既同意以540萬元之價格，向被告環國公
    司、泰嵿霖公司購買系爭5樓之3、6樓之2房地，自應分別依
    各該土地、房屋買賣契約書之約款，如數給付土地、房屋簽
    約金及開工款合計79萬元，然原告陳惠玲、黃育德卻僅分別
    給付39萬元、47萬元，分別尚餘40萬元、32萬元仍未給付。
    為此，被告主張民法第264條第1項之同時履行抗辯權，在原
    告陳惠玲、黃育德依約付清40萬元、32萬元前，拒絕交付系
    爭房地之所有權狀、門禁磁卡鑰匙、柵欄機遙控器、e-tag
    貼片（車道感應卡）等語。並聲明：原告之訴駁回。
三、兩造不爭執事項：
　㈠原告黃育德於107年8月11日分別向被告環國公司、泰嵿霖公
    司購買附表一編號1土地、編號2房屋，並於同日分別與被告
    環國公司、泰嵿霖公司簽訂土地、房屋買賣契約書，約定以
    總價158萬元購買附表一編號1土地，其中細項為簽約金32萬
    元、銀行貸款126萬元；約定以總價382萬元購買附表一編號
    2房屋，其中細項為簽約金22萬元、開工款25萬元、申請使
    用執照款24萬元、銀行貸款306萬元、交屋款5萬元（本院卷
    第27至57頁）。
  ㈡不爭執事項第㈠項所示之房屋買賣合約書第18頁「房屋付款明
    細表」中第二項「簽約金」部分之備註欄，有以手寫「現金
    收訖」之文字及被告泰嶺霖公司法定代理人陳國雄之印文，
    另不爭執事項第㈠項所示之土地買賣合約書第11頁「土地付
    款明細表」中第二項「簽約金」部分之備註欄，有以手寫「
    現金收訖」之文字及被告環國公司法定代理人王儷娟之印文
    。上開「現金收訖」之文字均係被告銷售部門人員所記載，
    陳國雄、王儷娟之印文則皆係其二人授權被告銷售部門人員
    所蓋（本院卷第43、57、185頁）。
  ㈢原告陳惠玲於107年9月7日分別向被告環國公司、泰嵿霖公司
    購買附表二編號1土地、編號2房屋，並於同日分別與被告環
    國公司、泰嵿霖公司簽訂土地、房屋買賣契約書，約定以總
    價158萬元購買附表二編號1土地，其中細項為簽約金32萬元
    、銀行貸款126萬元；約定以總價382萬元購買附表二編號2
    房屋，其中細項為簽約金22萬元、開工款25萬元、申請使用
    執照款24萬元、銀行貸款306萬元、交屋款5萬元（本院卷第
    59至89頁）。
  ㈣不爭執事項第㈢項所示之房屋買賣合約書第18頁「房屋付款明
    細表」中第二項「簽約金」部分之備註欄，有被告泰嵿霖公
    司法定代理人陳國雄之印文，另不爭執事項第㈢項所示之土
    地買賣合約書第11頁「土地付款明細表」中第二項「簽約金
    」部分之備註欄，有被告環國公司法定代理人王儷娟之印文
    。陳國雄、王儷娟之印文則皆係其二人授權被告銷售部門人
    員所蓋（本院卷第75、89、185頁）。
  ㈤如本院卷第93至94頁、第97至100頁、第109至110頁所示之統
    一發票，係由被告公司開立並用印。
  ㈥原告黃育德於110年5月11日登記為系爭6樓之2房地之所有權
    人（本院卷第141至142、147至148頁）。
  ㈦原告陳惠玲於110年4月22日登記為系爭5樓之3房地之所有權
    人（本院卷第143至146頁）。
  ㈧原告黃育德已給付之款項及明細如下（本院卷第184頁）：
    ⒈107年8月11日交付現金22萬元給被告泰嵿霖公司。
    ⒉107年11月21日匯款25萬元給被告泰嵿霖公司（本院卷第19
      5頁）。
    ⒊110年1月19日匯款24萬元給被告泰嵿霖公司（本院卷第101
      頁）。
    ⒋110年3月25日匯款2萬元給被告泰嵿霖公司（本院卷第107
      頁）。
    ⒌110年5月13日匯款430萬元給被告泰嵿霖公司（本院卷第10
      5頁）。
    ⒍110年7月14日匯款5萬元給被告泰嵿霖公司（本院卷第103
      頁）。
  ㈨原告陳惠玲已給付之款項及明細如下（本院卷第184頁）：
    ⒈107年11月26日現金交付25萬元給被告泰嵿霖公司（本院卷
      第197頁）。
    ⒉110年1月14日匯款24萬元給被告泰嵿霖公司（本院卷第199
      頁）。
    ⒊110年3月31日匯款2萬元給被告泰嵿霖公司（本院卷第115
      頁）。
    ⒋110年4月28日匯款290萬元給被告泰嵿霖公司（本院卷第11
      1頁）。
    ⒌110年5月5日匯款140萬元給被告泰嵿霖公司（本院卷第111
      、113頁）。
    ⒍110年7月13日匯款5萬元給被告泰嵿霖公司（本院卷第117
      頁）。
  ㈩原告尚未取得其等所購買系爭房地之所有權狀、門禁磁卡鑰
    匙、柵欄機遙控器及e-tag貼片（車道感應卡）。
四、得心證之理由：
　　本件兩造爭點應在於：㈠原告黃育德是否有於107年8月11日
    給付土地簽約金32萬元現金給被告環國公司？㈡原告陳惠玲
    是否於107年9月7日分別給付土地簽約金32萬元現金給被告
    環國公司、房屋簽約金22萬元現金給被告泰嵿霖公司？㈢原
    告請求被告應給付原告系爭房地之所有權狀暨門禁磁卡鑰匙
    、柵欄機遙控器、e-tag貼片（車道感應卡），有無理由？
    經查：
　㈠原告均已將系爭房地之土地、房屋簽約金交付被告環國公司
    、泰嶺霖公司：
　　原告黃育德、陳惠玲主張其等已分別於107年8月11日、107
    年9月7日以現金交付系爭6樓之2房地、5樓之3房地之土地、
    房屋簽約金完畢等語，被告則否認上情，並辯稱：原告是透
    過長輩來與被告泰嶺霖公司負責人陳國雄談論購買系爭房地
    事宜，後來締約時是由原告自行分別至現場與銷售人員締約
    ，於買賣過程中，原告向現場銷售人員稱因為工作比較忙無
    法再前來，要求現場銷售人員先開立收據及發票並蓋章給原
    告，之後會再匯款，現場銷售人員經徵詢陳國雄後，陳國雄
    同意先開立發票及收據，然原告後來並未匯款，本件建案有
    44戶，只有原告2戶有此情形等語。經查：
　　⒈證人即原告黃育德之配偶郭素如證稱：原告黃育德於107年
      8月11日有在大灣東路及民族路交岔路口之銷售地點，與
      被告簽約購買系爭6樓之2房地，代表被告方面簽約的是一
      位譚小姐，當天我有在場，我有將系爭6樓之2房地之房屋
      簽約金22萬元、土地簽約金32萬元，共計54萬元現金給譚
      小姐，當時譚小姐點收現金正確後，沒有開立收據給我，
      她稱在合約書簽約金額下方蓋章即可，所以譚小姐在系爭
      6樓之2房地買賣合約書付款明細表第二項簽約金下方備註
      欄蓋用陳國雄、王儷娟之印章，原告黃育德要求譚小姐要
      寫現金收訖，因為沒有收據，所以譚小姐就在蓋章下方寫
      上「現金收訖」；系爭6樓之2房地之房屋簽約款、土地簽
      約款統一發票是由被告環國公司寄來，這部分是由原告黃
      育德處理；原告黃育德或我並沒有在未繳納系爭6樓之2房
      地簽約金之情況下，要求被告方面的人員先在合約書上載
      明「現金收訖」、蓋章及開立發票等語（本院卷第274至2
      79頁）。
　　⒉證人即被告陳惠玲之伯父陳永財證稱：原告陳惠玲於107年
      9月7日有在大灣東路及民族路交岔路口光世代招待所，與
      被告簽約購買系爭5樓之3房地，代表被告方面簽約的是一
      位譚小姐，當天我有在場，當天是由原告陳惠玲當場交付
      系爭5樓之3房地之房屋簽約金22萬元、土地簽約金32萬元
      給譚小姐，當時有叫譚小姐開收據，但譚小姐及光世代的
      代書說在合約書蓋章就可以，所以就在系爭5樓之3房地買
      賣合約書付款明細表第二項簽約金下方備註欄蓋陳國雄、
      王儷娟之印章，沒有開立收據；原告陳惠玲有跟我說該筆
      54萬元的款項其中她父親有幫忙2、30萬元、弟弟有幫忙1
      5萬元，其他是原告陳惠玲自己賺來的；原告陳惠玲有跟
      我說被告公司有寄系爭5樓之3房地之統一發票給她，但我
      沒有看過；原告陳惠玲或我並沒有在未繳納系爭5樓之3房
      地簽約金之情況下，要求被告方面的人員先在合約書上蓋
      章及開立發票等語（本院卷第280至283頁）。
　　⒊證人即負責銷售系爭房地之人員譚惠心證稱：我於107年8
      至9月間，任職於任我行公司，被告泰嵿霖公司委託任我
      行公司銷售房地，任我行公司派我在永康大灣接待處負責
      銷售事宜，如果我有從客人收到錢，我就會開立訂金單給
      客人，現場留一份訂金單，再一份我會交給任我行公司，
      並將我收到的現金交給任我行公司我的主管任致文，任致
      文後續一定是交給被告泰嵿霖公司，但如何交付不是我負
      責，我也不知道，如果現場是代書收款，代書會把錢帶走
      交給被告泰嵿霖公司；原告黃育德於107年8月11日向被告
      購買系爭6樓之2房地是由我負責銷售，因為案件太多，我
      不記得原告黃育德當天是否有交付系爭6樓之2房地簽約金
      ，但我有保留一份訂金單，其上訂購人姓名、電話、住址
      欄是原告黃育德寫的，收款人欄「任致文8/11」是任致文
      所寫，其他部分是我所寫，右下角被告泰嶺霖公司統一發
      票專用章是我蓋的，該訂金單上所載的54萬元是包含訂金
      及簽約金；原告黃育德之系爭6樓之2房地買賣合約書付款
      明細表第二項簽約金下方備註欄「現金收訖」之文字是我
      的筆跡，如果是我寫的，其上陳國雄、王儷娟之印文應該
      也是我蓋章的，但時間太久我不記得當時代書是否在場；
      我知道原告陳惠玲有於107年9月7日向被告購買系爭5樓之
      3房地，如果是在永康大灣接待處簽約，我基本上會在場
      ，我有保留原告陳惠玲的訂金單，該訂金單訂購人姓名、
      電話及住址是由原告陳惠玲本人填寫，收款人欄「任致文
      」是任致文所寫，其他部分是我所寫，右下角被告泰嶺霖
      公司統一發票專用章是我蓋的，我有收到原告陳惠玲交付
      訂金單上所載的5萬元訂金，所以開立該訂金單；系爭5樓
      之3房地買賣合約書上沒有我的字，應該是代書在場，由
      代書簽約，我只負責收訂金，簽約是代書簽約，系爭5樓
      之3房地買賣合約書付款明細表第二項簽約金下方備註欄
      陳國雄、王儷娟之印文應該是代書有收到付款明細表所載
      的金額才會蓋章，如果是代書收款，就不會寫訂金單，代
      書會直接在付款明細表上蓋印，如果沒有收到錢，就不會
      在合約書上蓋負責人的印章；原告黃育德、陳惠玲應該沒
      有在未繳納系爭房地簽約金之情況下，表示之後再匯款繳
      納，而要求我或其他被告人員先在合約書上載明現金收訖
      、蓋章並開立發票等語（本院卷第357至364頁）。
　　⒋譚惠心係被告泰嵿霖公司委託銷售系爭房地之任我行公司
      派往接待處所負責銷售事宜之人員，與原告並無特別親誼
      關係，衡情並無為迴護原告而故意為虛假證述之必要，是
      其所述應可採信。另原告陳惠玲所提出其父親陳瑞祥之歸
      仁區農會帳戶存摺內頁影本，曾於107年8月6日有將定存
      解約存入40萬1元，並於同日領取32萬元之紀錄（本院卷
      第373頁），則陳永財證稱原告陳惠玲曾告知其系爭5樓之
      3房地簽約金54萬元中，原告陳惠玲之父親有幫忙2、30萬
      元等語，亦堪採信。而依上開證人郭素如、陳永財、譚惠
      心之證述，並參以譚惠心所提出記載承購人為原告黃育德
      之訂金單，其上訂金欄另記載「簽約」，金額為「新台幣
      伍拾肆萬元正」、「現金NT$540000」（本院卷第371頁）
      ，任我行公司主管任致文並於「收款人」欄簽寫「任致文
      8/11」之文字；另承購人為原告陳惠玲之訂金單，其上記
      載訂金金額「新台幣伍萬元正」、「現金NT$50000」，任
      致文亦於「收款人」欄簽章（本院卷第379頁），及不爭
      執事項第㈡、㈣所示兩造就系爭房地所簽立買賣合約書「簽
      約金」欄位中，繳付金額、備註欄之記載及蓋印情形，足
      認原告黃育德、陳惠玲分別於107年8月11日、107年9月7
      日向被告購買系爭房地時，均係由譚惠心負責銷售，原告
      黃育德於107年8月11日有將系爭6樓之2房地簽約金共計54
      萬元現金交付譚惠心，譚惠心因而開立訂金單，記載收取
      之金額包含訂金及簽約金共54萬元現金，另在系爭6樓之2
      房地之買賣合約書付款明細表第二項簽約金下方備註欄書
      寫「現金收訖」，及蓋用陳國雄、王儷娟之印章，其後譚
      惠心並將該筆款項交付其在任我行公司之主管任致文，經
      任致文於訂金單收款人欄簽名確認收受；另原告陳惠玲於
      107年9月7日有將系爭5樓之3房地訂金5萬元交付譚惠心，
      譚惠心因而開立訂金單，記載收受金額為訂金5萬元現金
      ，其後譚惠心並有將該筆款項交付其在任我行公司之主管
      任致文，經任致文於訂金單收款人欄簽名確認收受，至原
      告陳惠玲就系爭5樓之3房地所交付其餘簽約款部分，則由
      現場另名負責簽約之代書收取完畢後，由該代書於系爭5
      樓之3房地買賣合約書付款明細表第二項簽約金下方備註
      欄蓋用陳國雄、王儷娟之印章，表明已收受款項無訛；原
      告並無在未繳納系爭房地簽約金之情況下，即要求譚惠心
      或其他被告人員先在合約書上載明現金收訖及蓋章並開立
      發票等情，堪以認定。
　　⒌又原告黃育德所提出發票日期「107年8月11日」、品名「
      房屋簽約款」、金額「220,000」、備註「6FA1光世代」
      ，並蓋有被告泰嶺霖公司統一發票專用章之發票1紙（本
      院卷第93頁），係被告泰嶺霖公司所開立；發票日期「10
      7年8月12日」、品名「土地簽約款」、金額「320,000」
      、備註「6FA1光世代」「8/11收」，並蓋有被告環國公司
      統一發票專用章之發票1紙（本院卷第94頁），係被告環
      國公司所開立；原告陳惠玲所提出發票日期「107年11月1
      日」、品名「房屋簽約款」、金額「220,000」、備註「
      光世代5FB2」，並蓋有被告泰嶺霖公司統一發票專用章之
      發票1紙（本院卷第97頁），係被告泰嶺霖公司所開立，
      另發票日期「107年11月1日」、品名「土地簽約款」、金
      額「320,000」、備註「光世代5FB2」，並蓋有被告環國
      公司統一發票專用章之發票1紙（本院卷第97頁），係被
      告環國公司所開立等節，亦為兩造所不爭執（不爭執事項
      ㈤），原告既得提出上開由被告所開立之系爭房地之土地
      、房屋簽約款統一發票，益證原告主張其就系爭房地簽約
      金均已繳納完畢等語，堪以採信。被告雖辯稱其是為了要
      給原告方便，故先在合約書上書寫「現金收訖」並蓋章，
      及開立發票給原告，實際上原告並未繳納全額之簽約金云
      云，然查，被告並未舉證證明其與原告間有何特殊情誼或
      信賴關係，致被告在實際收受原告所交付系爭房地之全額
      簽約金前，即有預先在合約書上書寫「現金收訖」、蓋用
      被告負責人印章，甚至開立發票給原告收執之必要；兩造
      間既無何特殊情誼或信賴關係存在，則若原告未實際交付
      全額簽約金，卻要求被告在系爭房地合約書上記載現金收
      訖、蓋用負責人印章或開立發票，被告理應提出質疑並加
      以拒絕，蓋被告如依原告上開要求處理，原告甚有可能日
      後執上開合約書之記載、印文及發票，主張已交付價金完
      畢，請求被告依約履行交付買賣標的物之義務，此對被告
      之權益影響重大，被告對此亦非無預見可能，恆諸常情及
      一般交易習慣，甚難想像被告會同意配合原告此一要求辦
      理，而陷自身於日後難以對原告主張價款給付請求權之危
      險中，是被告所辯上情，尚難採信。
 　 ⒍至被告雖提出被告泰嵿霖公司之臺灣土地銀行安平分行帳
      戶存摺內頁影本1份（本院卷第287、299頁），辯稱被告
      泰嵿霖公司之帳戶於107年8月16日有存入22萬元之紀錄，
      且摘要部分記載「安南現金光世代6FA1」，可見原告黃育
      德是在簽約後，於107年8月16日始將系爭6樓之2房地之房
      屋簽約金22萬元匯入，至於土地簽約金32萬元未有匯款紀
      錄，故原告黃育德並非於107年8月11日以現金交付系爭6
      樓之2房地之房屋及土地簽約金共計54萬元等語。然查，
      證人郭素如否認上開匯款是其所為，並稱不知道上開匯款
      是何人所為等語（本院卷第278頁）。另經本院函詢臺灣
      土地銀行上開被告泰嵿霖公司帳戶於107年8月16日存入22
      萬元之紀錄，是以何方式存入等節，經臺灣土地銀行安南
      分行回函以：該筆交易是以「現金方式臨櫃存入」等語，
      並檢送該筆款項之存摺類存款憑條影本1份（本院卷第315
      至317頁），足見該筆款項並非如被告所辯，係由原告黃
      育德以匯款方式匯入。而觀諸前揭存款憑條，於戶名欄所
      示之「泰嵿霖建設開發有限公司」名稱，並非以手寫方式
      填載，而係蓋用一橫向長條形印文，如原告黃育德欲將款
      項存入被告泰嵿霖公帳戶，則其理應在受款人部分以手寫
      被告泰嵿霖公司之名稱即可，實難想像原告黃育德會特別
      刻製「泰嵿霖建設開發有限公司」名稱之橫向長條形印章
      ，並蓋於存款憑條上。參以證人譚惠心證稱其不知道上開
      被告泰嵿霖公司之印文由何人所蓋，但其曾經看過上開印
      文等語（本院卷第367頁），堪認上開22萬元之款項並非
      原告黃育德所存入，應係被告泰嵿霖公司之人員於收受原
      告黃育德所交付之現金款項後，再將之存入被告泰嵿霖公
      司之帳戶內，並於存款憑條戶名欄蓋用被告泰嵿霖公司之
      印章，是被告上開所辯，亦難作為有利於被告之認定。
  ㈡原告請求被告給付系爭房地之所有權狀暨門禁磁卡鑰匙、柵
    欄機遙控器、e-tag貼片（車道感應卡），為有理由：
    按稱買賣者，謂當事人約定一方移轉財產權於他方，他方支
    付價金之契約，當事人就標的物及其價金互相同意時，買賣
    契約即為成立；物之出賣人，負交付其物於買受人，並使其
    取得該物所有權之義務，民法第345條、第348條第1項分別
    定有明文。經查，被告已陳明依照兩造間買賣契約之約定，
    如原告有全數繳納系爭房地之房屋及土地價金，則系爭房地
    之土地所有權狀應由被告環國公司交付原告，至於房屋所有
    權狀以及門禁磁卡鑰匙、柵欄機遙控器、e-tag貼片（車道
    感應卡）目前由被告泰嵿霖公司持有中，應由被告泰嵿霖公
    司交付原告等語（本院卷第271、462頁），足認被告依據兩
    造間就系爭房地之買賣契約，確實負有交付上開物品與原告
    之義務。而原告黃育德、陳惠玲已分別交付系爭6樓之2房地
    、系爭5樓之3房地之土地、房屋全額簽約金給被告，已如前
    述，至於其他部分之價款，被告亦不爭執原告已交付完畢，
    則原告黃育德、陳惠玲原告依兩造間買賣契約，分別請求被
    告環國公司應將附表一編號1土地之所有權狀交付原告黃育
    德、被告泰嵿霖公司應將附表一編號2房屋之所有權狀、門
    禁磁卡鑰匙、柵欄機遙控器、e-tag貼片（車道感應卡）交
    付原告黃育德，及請求被告環國公司應將附表二編號1土地
    之所有權狀交付原告陳惠玲、被告泰嵿霖公司應將附表二編
    號2房屋之所有權狀、門禁磁卡鑰匙、柵欄機遙控器、e-tag
    貼片（車道感應卡）交付原告陳惠玲，自屬於法有據，應予
    准許。被告辯稱原告尚未交付系爭房地之全額簽約金，被告
    得主張同時履行抗辯，拒絕交付上開物品給原告云云，洵非
    可採。
五、綜上所述，原告主張其已就系爭房地之全部價款給付完畢，
    依民法第348條規定及兩造間之買賣契約，請求被告環國公
    司應將附表一編號1土地之所有權狀交付原告黃育德、被告
    泰嵿霖公司應將附表一編號2房屋之所有權狀、門禁磁卡鑰
    匙、柵欄機遙控器、e-tag貼片（車道感應卡）交付原告黃
    育德，及請求被告環國公司應將附表二編號1土地之所有權
    狀交付原告陳惠玲、被告泰嵿霖公司應將附表二編號2房屋
    之所有權狀、門禁磁卡鑰匙、柵欄機遙控器、e-tag貼片（
    車道感應卡）交付原告陳惠玲，為有理由，應予准許。
六、本件事證已臻明確，兩造其餘主張陳述及攻擊防禦方法，經
    本院審酌後，認均不影響本件判決結果，爰不一一論述，併
    此敘明。
七、訴訟費用負擔之依據：民事訴訟法第78條。 　　　　　　
中　　華　　民　　國　　111 　年　 　8 　 月　　31　　日
                  民事第二庭    法  官    余玟慧
以上正本係照原本作成　　　　　　　　　
如不服本判決，應於判決送達後20日內，向本院提出上訴狀並表
明上訴理由，如於本判決宣示後送達前提起上訴者，應於判決送
達後20日內補提上訴理由書（須附繕本）。
如委任律師提起上訴者，應一併繳納上訴審裁判費。
中　　華　　民　　國　　111 　年　　9 　　月　　7 　　日
                                書記官    于子寧
附表一（原告黃育德購買之房地）
編號 土地、建物坐落 面積 權利範圍 所有權狀字號 1 臺南市○○區○○○段○○段000地號土地 1,217平方公尺 2495/100000 110歸地所字第008226號 2 臺南市○○區○○○段○○段0000○號建物（門牌號碼：臺南市○○區○○○街00巷00弄00號6樓之2） 70.72平方公尺 全部 110歸地建字第001659號 

附表二（原告陳惠玲購買之房地）
編號 土地、建物坐落 面積 權利範圍 所有權狀字號 1 臺南市○○區○○○段○○段000地號土地 1,217平方公尺 2494/100000 110歸地所字第007200號 2 臺南市○○區○○○段○○段0000○號建物（門牌號碼：臺南市○○區○○○街00巷00弄00號5樓之3） 68.85平方公尺 全部 110歸地建字第001391號